【裁判字號】    90,易,3127
【裁判日期】    901025
【裁判案由】    贓物
【裁判全文】
臺灣板橋地方法院刑事判決                            九十年度易字第三一二七
    公  訴  人  臺灣板橋地方法院檢察署檢察官
    被      告  乙○○
右列被告因贓物案件，經檢察官提起公訴（九十年度偵字第一三六四五號），本院判
決如左：
    主    文
乙○○收受贓物，累犯，處拘役伍拾日，如易科罰金，以參佰元折算壹日。
    事    實
一、乙○○民國（下同）九十年七月二日上午十時許，在台北縣三重市台北橋下，明
    知綽號「阿城」之不詳真實姓名年籍之男子所交付車號ＷＳＴ－０四二號機車一
    輛係來路不明之贓車（為甲○○所有於九十年六月二十八日在台北市○○市○○
    路二段五十巷二十五號前失竊），竟因貪圖一時便利而收受使用，嗣於同年月三
    日下午六時三十分許，其騎乘上開贓車，行經臺北市○○區○○街二十五之一號
    前時，為警查獲，並扣得上開贓車一部。
二、案經台北市政府警察局大同分局移送台灣台北地方法院檢察署檢察官呈請台灣高
    等法院檢察署函令移轉台灣板橋地方法院檢察署檢察官偵查起訴。
    理    由
一、訊據被告乙○○雖坦承於右揭時地向「阿城」借用上開機車使用之事實，惟矢口
    否認有收受贓物之犯行，辯稱：其不知道該車係贓車等語。經查：被告所騎乘之
    贓車為甲○○所有，於九十年六月二十八日在台北縣三重市○○路○段五十巷二
    十五號前失竊之事實，業據告訴人甲○○於警訊時陳述綦詳，並有贓物認領保管
    單一張、車輛竊盜、車牌失竊資料個別查詢報表各一張附卷可稽。復參酌被告自
    承其知悉騎車需有行照，而其與「阿城」並不熟悉，且不知「阿城」如何聯絡，
    借車當時並未索取行照等情，足徵被告應知悉該車來路可疑，有贓物之認識無疑
    。被告所辯，顯係事後卸責之詞，不足採信，本件事證明確，其犯行堪予認定。
二、核被告所為，係犯刑法第三百四十九條第一項之收受贓物罪，被告曾因過失傷害
    案，經本院判處有期徒刑三月確定，於八十五年九月十七日易科罰金執行完畢，
    有臺灣高等法院檢察署刑案記錄簡覆表一紙在卷可稽，其於五年內再為本件犯行
    ，為累犯，應依法加重其刑，爰審酌被告犯罪動機、手段、所生危害及事後否認
    犯行等一切情狀，量處如主文所示之刑，並諭知易科罰金之折算標準。
據上論斷，應依刑事訴訟法第二百九十九條第一項前段，刑法第三百四十九條第一項
、第四十一條第一項，第四十七條，罰金罰鍰提高標準條例第一條前段、第二條，判
決如主文。
本案經檢察官黃明絹到庭執行職務。
中      華      民      國        九十      年    十    月    二十五    日
                                      臺灣板橋地方法院刑事第二庭
                                              法  官  古  秋  菊
右正本證明與原本無異。
如不服本判決，應於判決送達後十日內，向本院提出上訴狀。
                                              書記官  蕭  詩  穎
中      華      民      國        九十      年    十    月    二十五    日
刑法第三百四十九條
收受贓物者，處三年以下有期徒刑、拘役或五百元以下罰金。
搬運、寄藏、故買贓物或為牙保者，處五年以下有期徒刑、拘役或科或併科一千元以
下罰金。
因贓物變得之財物，以贓物論。


司法院資訊處製作；財團法人民間司法改革基金會備份。
